【裁判字號】    91,訴,1892
【裁判日期】    920808
【裁判案由】    違反著作權法等
【裁判全文】
臺灣高雄地方法院刑事判決                        九十一年度訴字第一八九二號
    公  訴  人  臺灣高雄地方法院檢察署檢察官
    被      告  乙○○
                甲○○
                丙○○
右列被告因違反著作權法案件，經檢察官提起公訴（九十二年度偵字第三一九九、九
一０三、九四一九、九一五五號），本院判決如左：
    主      文
乙○○成年人與未滿十八歲之人共同以明知為侵害著作權之物，意圖營利而交付之方
法侵害他人之著作財產權為常業，處有期徒刑壹年陸月，扣案如附表一所示之盜版音
樂光碟片壹佰玖拾貳片、如附表二所示之盜版電影光碟片共壹佰壹拾陸片、如附表三
所示猥褻之聲音、影像光碟片參拾伍片、投幣桶壹個、價目表參張均沒收。
甲○○成年人與未滿十八歲之人共同以明知為侵害著作權之物，意圖營利而交付之方
法侵害他人之著作財產權為常業，處有期徒刑壹年捌月，扣案如附表一所示之盜版音
樂光碟片壹佰玖拾貳片、如附表二所示之盜版電影光碟片共壹佰壹拾陸片、如附表三
所示猥褻之聲音、影像光碟片參拾伍片、投幣桶壹個、價目表參張均沒收；又共同以
明知為侵害著作權之物，意圖營利而交付之方法侵害他人之著作財產權為常業，處有
期徒刑壹年陸月，扣案如附表四所示之盜版音樂光碟片肆佰參拾捌片、如附表五所示
之盜版電影光碟片伍拾捌片均沒收。應執行有期徒刑參年，扣案如附表一所示之盜版
音樂光碟片壹佰玖拾貳片、如附表二所示之盜版電影光碟片共壹佰壹拾陸片、如附表
三所示猥褻之聲音、影像光碟片參拾伍片、如附表四所示之盜版音樂光碟片肆佰參拾
捌片、如附表五所示之盜版電影光碟片伍拾捌片，投幣桶壹個、價目表參張均沒收。
丙○○共同以明知為侵害著作權之物，意圖營利而交付之方法侵害他人之著作財產權
為常業，處有期徒刑壹年貳月，緩刑肆年，扣案如附表四所示之盜版音樂光碟片肆佰
參拾捌片、如附表五所示之盜版電影光碟片伍拾捌片均沒收。
    事      實
一、甲○○前曾於民國（下同）九十一年間，因違反著作權法案件，經本院於九十一
    年一月十日以九十年度訴字第二九六三號判處有期徒刑一年二月，緩刑四年，猶
    不知悔改，與乙○○均為成年人，竟與十四歲以上未滿十八歲之少年夏○○（年
    籍詳卷）均明知所持有如附表一所示之音樂光碟片及附表二所表示之電影光碟片
    ，係未經如附表一、二所示之著作（財產）權人博德曼股份有限股公司、滾石國
    際音樂股份有限公司、新力哥倫比亞音樂股份有限公司、福茂唱片、音樂股份有
    限公司、豐華唱片股份有限公司、上華國際企業股份有限公司、華納國際企業股
    份有限公司、科藝百代股份有限公司、環球國際唱片股份有限公司、魔岩唱片股
    份有限公司、艾迴股份有限公司、美商迪士尼企業股份有限公司、美商時代華納
    娛樂公司、美商二十世紀福斯影片股份有限公司、美商美國環球影片股份有限公
    司、美商哥倫比亞影片股份有限公司、美商新線製作股份有限公司、美商米高梅
    影片股份有限公司、美商派拉影片股份有限公司、得利影視股份有限公司等著作
    權人之同意或授權，擅自重製分別侵害前開公司之盜版音樂、電影著作權之物，
    以及甲○○、乙○○與少年夏○○基於連續共同販賣之概括犯意聯絡，將如附表
    三所示之內容係有男女裸露全身、性器官相互撫慰等具體描述男女性器行為過程
    等猥褻聲音、影像之猥褻光碟片，竟與少年夏○○基於意圖營利而交付侵害著作
    權之物之犯意聯絡，以及連續共同販賣猥褻光碟片之概括犯意聯絡，於九十一年
    一月三十日，由李坤絡峰提供其岳母所有之ＺＩ─九七三七號自小貨車，共同載
    運重製及色情之光碟片，至高雄縣美濃鎮夜市內，擺設攤位陳列重製盜版音樂、
    電影光碟片及猥褻色情光碟片，由少年夏○○看顧該攤位，並以每片新台幣（下
    同）五十元之價格，任憑不特定人選購光碟片並自行投錢於投幣桶之方式，販賣
    、交付予不特定人，並以意圖營利而交付侵害著作權之光碟片為業，且賴以維生
    。嗣於九十一年二月二日凌晨零時十分許，販賣上開光碟片完畢後，由乙○○駕
    駛上開車輛，附載甲○○及少年夏○○，並搬運上開重製、盜版光碟片及猥褻色
    情光碟片及販賣營利所用之物品，行經高雄縣旗山鎮○○路污水處理廠前，為警
    執行路檢時當場查獲，並扣得如附表一所示之盜版音樂光碟片一百九十二片、如
    附表二所示之盜版電影光碟片共一百一十六片、如附表三所示之色情光碟片三十
    五片、投幣桶一個、價目表三張。
二、甲○○另行起意，又與丙○○明知如附表四所示之音樂光碟片及附表五所示之電
    影光碟片係綽號「阿福」姓名年籍不詳之成年男子未經如附表四及附表五所示著
    作財產權人博德曼股份有限公司、滾石國際音樂股份有限公司、新力哥倫比亞音
    樂股份有限公司、福茂唱片音樂股份有限公司、豐華唱片股份有限公司、上華國
    際企業股份有限公司、華納國際企業股份有限公司、科藝百代股份有限公司、環
    球國際唱片股份有限公司、魔岩唱片股份有限公司、艾迴股份有限公司、華研國
    際音樂股份有限公司、東方魅力娛樂事業股份有限公司、得利影視股份有限公司
    等著作權人之同意或授權，擅自重製分別侵害前開公司之盜版音樂、電影著作權
    之物，竟基於共同意圖營利而交付之犯意聯絡，於九十一年四月間，以每片光碟
    片五十元之低價，向「阿福」之男子買進上開光碟片，即自同年四月二十八日晚
    上七時許起，在高雄縣仁武鄉○○路二○二號前擺設攤位陳列販賣重製盜版音樂
    、電影光碟片，以每片一百元之價格，意圖營利而交付、販賣予不特定人，並以
    之為常業，賴此為生，嗣於九十一年四月二十九日晚上十時十分許，在上開地點
    之攤位為警當場查獲，並扣得如附表四所示之盜版音樂光碟片四百三十八片、附
    表五所示之盜版電影光碟片五十八片。
三、案經高雄市政府警察局旗山分局及楠梓分局先後移送臺灣高雄地方法院檢察署檢
    察官偵查起訴。
    理      由
一、訊據被告甲○○固坦承確有於右揭時地提供其岳母所有之ＺＩ─九七三七號自小
    貨車，而由被告乙○○駕駛該車搭載其與少年夏○○，並載運光碟片經警查獲及
    確有為事實二部分之犯行，惟與被告乙○○均矢口否認涉及右揭犯罪事實一之犯
    行，均略辯稱：伊等一同前去美濃鎮夜市找朋友，後來被夏○○攔住說他老闆車
    壞了，希望伊等能幫他載貨品回家，不知所載運之物係盜版光碟片云云；被告丙○○則對於右揭事實二之犯行坦承不諱。惟查：
  （一）右揭犯罪事實，業據告訴代理人丁○○指訴綦詳，且有如附表一、二所示之
        盜版光碟片共三百四十三片、如附表三所示之色情光碟片三十五片、投幣桶
        一個、價目表三張等販賣盜版光碟片所用之物扣案可稽，而衡之被告甲○○
        、乙○○與少年夏○○分別於偵、審中之供詞，多有矛盾，顯見非實。首就
        少年夏○○於警詢初訊供稱：「當時載我到美濃夜市的老闆已離開，因此我
        叫我朋友乙○○、甲○○載我回高雄。」等語，則與被告甲○○、乙○○於
        警詢時所供之上開辯詞：以少年夏○○係稱伊老闆車壞了希望其等能幫伊載
        運貨品回家云云，少年夏○○於上開警詢初訊僅稱，其老闆已離開，從未述
        及其老闆之車壞了一節；然被告甲○○、乙○○則添油加醋供述，夏○○以
        伊老闆車壞了，故請求其等為其載運貨品即上開扣案之販賣盜版光碟片等物
        ，足見被告二人警詢所辯即與少年夏○○警詢初訊有所不符，至少年夏○○
        於偵查時翻稱：因老闆的車壞掉，所以叫被告乙○○、甲○○二人載伊回高
        雄云云（九十一年度偵字第三一九九號卷第十八頁反面），前供供述不一，
        顯係事後串偽附和被告之詞，自不足採；其次，被告甲○○及乙○○與少年
        夏○○就三人間相識之情形，以及如何央求被告甲○○及乙○○搭載上車之
        供述，相互間所供亦多有不符，被告甲○○於警詢時稱：完全不認識少年夏
        ○○云云，被告乙○○反於警詢時稱：與少年夏○○有見過面，但是並不熟
        的朋友，在審訊時又稱：少年夏○○係其鄰居云云（審卷第四二頁）；然少
        年夏○○卻於本院審訊時供述：從小就認識被告甲○○，彼此係鄰居云云（
        審卷第五八頁），竟未論及乙○○，亦非以乙○○為其鄰居，則少年夏○○
        與被告二人於時所供就彼此間相識之情形，即全然不符；再者被告乙○○於
        警詢時稱：少年夏○○找甲○○幫忙載這些光碟片云云，先就被告甲○○早
        於警詢時供稱：完全不認識少年夏○○等詞，已述之於前，則據甲○○警詢
        所述此節，少年夏○○豈會找一不相識之甲○○幫忙載運貨物，而被告甲○○於審訊時供述：「（問：有無與少年夏○○談過話？）沒有，我不知道他
        有上車或有搬東西上車，因為我都在睡覺。」云云（審卷四四頁），是被告
        甲○○、乙○○間就少年夏○○究係找甲○○抑或乙○○洽詢幫忙載運光碟
        片一節，二人所供即相齟齬；又就被告乙○○於審訊時陳述：「車子才剛發
        動，少年夏○○就過來要我載他回去」等語（審卷第四二頁），被告甲○○
        則供陳：其都在睡覺，甚至不知少年夏○○有上車或搬東西上車云云（審卷
        第四四頁），但少年夏○○則在本院審訊時陳稱：其收攤後遇到他們在那裡
        逛夜市，才叫被告甲○○順便載其回旗津，其不太認識被告乙○○，更於本
        院進一步訊問少年夏○○時，仍供稱：遇到被告甲○○、乙○○時，被告二
        人確實在逛夜市云云（審卷第五九頁），則就少年夏○○與被告甲○○、乙○○二人在夜市相遇之情事，彼此所供又牴觸，少年夏○○二次陳稱：被告
        二人正在逛夜市，反觀被告乙○○卻稱：其發動車子，正要離開；被告甲○○竟供陳：伊於車上睡覺，甚至連少年夏○○上車一情，亦全不知悉云云，
        則知被告二人所供彼此多有不一，與少年夏○○之陳述更矛盾多處，，故而
        自被告甲○○、乙○○偵、審中多次串偽編纂，無非意欲卸責，所辯均不可
        信，更見被告二人確有與少年夏○○共同意圖營利交付並販賣上開盜版及色
        情光碟之犯行屬實；再者證人即當場查獲之警員劉財良偵查中證稱：當天我
        們執行勤務，查到他們車內都是盜版光碟片，當時我們攔他們時，他們說在
        夜市賣娃娃等語（九十一年度偵字第三一九九偵查卷第十八頁反面），苟被
        告非明知其等係販賣盜版及色情之光碟片，何須謊稱係販賣娃娃？是知其無
        非在遭警查獲之初，即意圖掩飾犯行，故向查獲員警謊稱係販賣娃娃云云；
        又觀之警卷所附之查獲照片，內裝光碟片之紙盒均呈開啟之狀態，且多達數
        箱，並有投幣桶、推車、陳列架、價目表等販賣盜版光碟片所用之物物，原
        非一人獨力所能搬運及販賣，而盜版光碟片包裝品質低劣異於正版品，任何
        人一望即知內裝之物係盜版及色情光碟片，尤其，被告甲○○前於九十一年
        一月十日，因違反著作權法案件，甫經本院判處有期徒刑一年二月，緩刑四
        年，豈有不知悉所載運之物係盜版品之理；復就上開扣案之猥褻色情光碟片
        ，經警勘驗，除可自由播放並無故障外，影片中內容係男女裸露全身、性器
        官相互撫慰等具體描述性行為過程之畫面，並就男女生殖器畫面均未以馬賽
        克或霧化加以處理，有警卷附照片三幀附卷可憑，堪認該等光碟片均屬聲音
        、影像之猥褻物品無訛；且上開盜版音樂、電影光碟片均係如附表一、二所
        示之著作權人享有著作權之物，亦據告訴人提出各該著作權證明卷附可參；
        綜上所陳，事實一部分之證據已臻明確，被告甲○○、乙○○二人確係與少
        年夏○○共犯本件事實一之意圖營利交付並販賣盜版及色情光碟片犯行堪以
        認定。
  （二）右揭事實二部分，業據被告乙○○及丙○○偵、審中坦承不諱，核與告訴代
        理人戊○○、楊金生二人之指訴之情節相符，復扣得附表四所示之重製盜版
        音樂光碟片及附表五所示之重製盜版電影光碟片等物可稽，且上開盜版音樂
        、電影光碟片均係如附表四、五所示之著作權人享有著作權之物，亦據告訴
        人提出各該著作權證明卷附可參；此部分事實，事證明確，被告乙○○、丙○○之犯行均堪認定。
二、被告甲○○、乙○○二人及被告甲○○與丙○○二人，分別先後共犯違反著作權
    法之犯行，且參諸其等前後分別遭查扣之盜版光碟片數量非少，被告甲○○前因
    違反著作權法販賣盜版光碟片之案件，業經法院判刑後，未幾再度販賣盜版光碟
    片，此有臺灣高等法院被告全國前案紀錄表一份附卷足憑；而被告甲○○及丙○○於警詢時均供稱：因找不到工作，暫時販賣盜版光碟片，且每次獲利約二千元
    等語，足認被告三人均係以販賣擅自重製之盜版光碟片所得為其收入，而作營生
    之用，自屬賴此維生，以之為常業甚明，是核被告甲○○、乙○○二人所為，均
    係犯修正前著作權法第九十四條、第九十三條第三款、第八十七條第二款之意圖
    營利而交付明知為侵害著作權之物為常業，及刑法第二百三十五條之販賣猥褻聲
    音、影像物品等罪；被告丙○○所為，係犯修正前著作權法第九十四條、第九十
    三條第三款之意圖營利而交付明知為侵害著作權之物為常業罪。其次，就被告甲○○、乙○○係自九十一年一月三十日至同年二月二日查獲時止之為上開事實一
    之犯行，被告甲○○及丙○○係於九十一年四月二十八日起至同年月二十九日查
    獲時止為前述事實二之犯行，惟著作權法業於九十二年六月九日起修正公布施行
    ，依刑法第二條第一項但書規定：「裁判前之法律有利於行為人者，適用最有利
    於行為人之法律。」修正前之著作權法第九十四條規定得併科罰金金額之規定，
    較之修正後之著作權法第九十四條第一項所規定得併科罰金之金額為低，是修正
    前之著作權法第九十四條之規定較有利於被告，本件仍應依修正前著作權法規定
    加以適用。被告甲○○及乙○○與少年夏○○間，以及被告甲○○與丙○○間，
    均分別有犯意之聯絡及行為之分擔，均為共同正犯；又被告甲○○、乙○○均成
    年人，竟與十四歲以上未滿十八歲之少年夏○○共同實施本件事實一部分之犯行
    ，被告甲○○、乙○○均應依兒童及少年福利法第七十條第一項規定就其等所為
    事實一部分之犯罪，均加重其刑；被告甲○○與乙○○（起訴書理由欄第二段誤
    載為丙○○）意圖販賣而持有猥褻物品之低度行為，為販賣之高度行為所吸收，
    不另論罪。被告甲○○、乙○○連續多次販賣猥褻聲音、影像色情光碟片，均時
    間緊接，犯罪構成要件相同，顯係基於概括犯意而為，為連續犯，應以一連續販
    賣猥褻物品罪處斷。被告甲○○、乙○○，及甲○○、丙○○分別意圖營利而交
    付販賣如附表一、二所示以及附表四、五所示之重製盜版光碟片為常業，均為一
    意圖營利而交付重製盜版光碟片之常業行為，侵害如附表一、二及附表四、五分
    別所示多名著作權人之著作財產權，均為想像競合犯，應從一意圖營利而交付重
    製盜版光碟片之常業罪處斷；又被告甲○○及乙○○於同一販賣及交付行為中，
    觸犯連續販賣猥褻物品罪與明知為侵害著作權之物，意圖營利而交付之常業罪，
    其等一行為觸犯上開二罪名，為想像競合犯，應依刑法第五十五條之規定，從較
    重之明知為侵害著作權之物，意圖營利而交付之常業罪論處。被告甲○○、乙○○所犯九十一年一月三十日至同年月三十一日之上開侵害著作權法之常業（少年
    夏○○於警詢時陳明：係自九十一年一月三十日起開始販賣及交付上開盜版光碟
    片及猥褻光碟片等詞）及連續販賣猥褻物品二罪部分，以及被告甲○○與丙○○
    二人所犯九十一年四月二十八日晚上七時許起至晚上十時止之上開侵害著作權法
    之常業罪部分（被告甲○○及丙○○二人於本院審理時則均供承：係自九十一年
    四月二十八日下午七時起開始販賣盜版光碟片，九十一年四月二十八日係自晚上
    七時許起營業至晚上十時許止等詞，審卷第八二頁），均未經公訴人起訴，然與
    公訴人已起訴部分，分別具有常業犯之實質上一罪，或連續犯之裁判上一罪之關
    係，應為起訴效力所及，本院自得依法審酌。又被告甲○○所犯事實二之侵害著
    作權法犯行部分，係於事實一犯行被查獲（九十一年二月二日）後，約於近三個
    月後之同年四月二十八日再為事實二之犯行，且被告甲○○於事實一之犯行被查
    獲時，業經警查扣全部意圖營利交付之盜版光碟片及販賣光碟片所用之物，竟又
    為事實二部分之犯行，是事實二部分之犯行應係另行起意所為，而非原本事實一
    之常業犯意涵蓋範圍內，是被告甲○○所為事實一及事實二之犯行，應予分論併
    罰。爰審酌被告甲○○前曾於九十一年間，因違反著作權法案件，經台灣高雄地
    方法院於九十一年一月十日以九十年度訴字第二九六三號判處有期徒刑一年二月
    ，緩刑四年，此有被告甲○○之臺灣高等法院被告全國前案紀錄表一份可佐，猶
    不知悔改，又為本件犯行，足見其素行不佳，被告乙○○未曾犯受有期徒刑以上
    宣告之罪，素行尚可，被告丙○○從未曾犯罪，素行良好，亦可參卷附之臺灣高
    等法院被告全國前案紀錄表二份，被告等分別遭查扣之盜版光碟片數量非少之犯
    罪手段以及所生實害，又被告乙○○就其犯行，始終堅不吐實，飾詞狡展，更見
    其犯後態度不佳，全無悔意，被告甲○○雖坦承事實二之犯行，然就事實一之犯
    行部分，則附和被告乙○○，亦再三狡辯之犯後態度，以及被告丙○○坦承所犯
    罪行，已見悔意等一切情狀，各量處如主文所示之刑，並就被告甲○○部分定其
    應執行之刑，以示懲處。又被告丙○○從未曾犯罪，已如前述，僅因工作難尋，
    一時貪念，致罹刑章，犯後又坦供全部犯行，足見悔意，經此刑之宣告後，應知
    警惕而無再犯之虞，本院因認暫不執行其刑為當，併予以宣告緩刑，以啟自新。
    至附表三之猥褻色情光碟片，應依刑法第二百三十五條第三項規定沒收之；又查
    扣之被告甲○○、乙○○事實一部分之附表一、二所示重製盜版光碟片，投幣桶
    一個、價目表三張均為被告甲○○、乙○○所有之物，且係供其等犯違反著作權
    法罪所用之物，應依刑法第三十八條第一項第二款規定沒收之；再扣案之被告甲○○、丙○○事實二部分之附表四、五所示重製盜版光碟片均係被告甲○○所有
    ，且係供犯違反著作權法罪所用之物，亦依刑法第三十八條第一項第二款規定沒
    收之；復據最高法院六十二年第一次刑庭總會決議：「基於共同犯罪行為，應由
    共犯各負全部責任之理論，已在共犯某甲所犯案件諭知沒收之某甲所有供犯罪所
    用之物，在共犯某乙另案中仍得諭知沒收。」公訴人未注意及此，竟就附表一、
    二所示之盜版光碟片、附表三所示之猥褻色情光碟片、投幣桶一個、價目表三張
    ，均已經高雄少年法院裁定沒收確定，而不聲請宣告沒收云云，衡諸前揭最高法
    院刑庭總會決議，尚有未當，本院依共同犯罪，應由共犯各負全部責任之理論，
    仍分別依法宣告沒收，已如前述，併予敘明。
三、又公訴意旨另以：關於附表六部分電影光碟片部分，亦係被告甲○○、乙○○與
    少年夏○○於前開事實一之時、地，意圖營利而交付侵害著作權之物為常業，並
    於事實一所載之時、地遭查獲，因認被告甲○○、乙○○亦涉有違反著作權法第
    九十四條之罪云云。
    惟按「法院固得依職權調查證據，但並無蒐集證據之義務。蒐集證據乃檢察官或
    自訴人之職責，事實審法院應以調查證據為其主要職責，其調查之範圍，亦以審
    判中所存在之一切證據為限，案內不存在之證據，即不得責令法院為發現真實，
    應依職權從各方面蒐集證據。」（參最高法院九十一年度台上字第五八四六號判
    決意旨）
    經查：附表六所示各電影光碟片部分，既未據告訴，且遍查卷內亦無任何著作權
    證明，又不知是否為享有著作權之物，更無任何證據證明有無著作權人及著作權
    人之存在，自難認係侵害著作權之物，復揆之上開最高法院判決意旨，案內既不
    存在上開電影光碟片是否具有著作權之任何證據，是本院自無從調查究否具有著
    作權，且本院亦無蒐集該等證據之職責，從而被告甲○○、乙○○此部分違反著
    作權法之犯行，尚屬不能證明，原應為無罪之諭知，惟公訴意旨認此部分之行為
    與前開論罪科刑部分均為常業犯，具有實質上一罪之關係，爰不另為無罪之諭知
    。
據上論斷，應依刑事訴訟法第二百九十九條第一項前段，兒童及少年福利法第七十條
第一項、修正前著作權法第九十四條，刑法第十一條、第二條第一項但書、第二十八
條、第二百三十五條第一項、第三項、第五十五條、第五十六條、第五十一條第五款
、第七十四條第一款、第三十八條第一項第二款判決如主文。
本案經檢察官洪信旭到庭執行職務。
中      華      民      國      九十二      年    八     月      八     日
                              臺灣高雄地方法院刑事第三庭
                                      法  官  高思大
右正本證明與原本無異。
如不服本判決，應於判決送達後十日內向本院提出上訴狀，上訴於台灣高等法院高雄
分院（須附繕本）。
                                      書記官  蔡語珊
中      華      民      國      九十二      年    八      月     十二   日
附錄條文：
修正前之著作權法
第八十七條  有下列情形之一者，除本法另有規定外，視為侵害著作權或製版權︰
            一  以侵害著作人名譽之方法利用其著作者。
      二  明知為侵害著作權或製版權之物而散布或意圖散布而陳列或持有或
                意圖營利而交付者。
            三  輸入未經著作財產權人或製版權人授權重製之重製物或製版物者。
            四  未經著作財產權人同意而輸入著作原件或其重製物者。
            五  明知係侵害電腦程式著作財產權之重製物而仍作為直接營利之使用
                者。
第九十三條  有下列情形之一者，處二年以下有期徒刑，得併科新台幣十萬元以下罰
            金︰
            一  侵害第十五條至第十七條規定之著作人格權者。
            二  違反第七十條規定者。
            三  以第八十七條各款方法之一侵害他人之著作權者。
第九十四條  以犯第九十一條、第九十二條或第九十三條之罪為常業者，處一年以上
            七年以下有期徒刑，得併科新台幣四十五萬元以下罰金。
刑法第二百三十五條
            散布、播送或販賣猥褻之文字、圖畫、聲音、影像或其他物品，或公然
            陳列，或以他法供人觀覽、聽聞者，處二年以下有期徒刑、拘役或科或
            併科三萬元以下罰金。
            意圖散布、播送、販賣而製造、持有前項文字、圖畫、聲音、影像及其
          附著物或其他物品者，亦同。
            前二項之文字、圖畫、聲音或影像之附著物及物品，不問屬於犯人與否
            ，沒收之。


司法院資訊處製作；財團法人民間司法改革基金會備份。
